
Config:
  hfst:
    Gen: ../../../src/generator-dict-gt-norm.hfst
    Morph: ../../../src/analyser-dict-gt-norm.hfst
  xerox:
    Gen: ../../../src/generator-dict-gt-norm.xfst
    Morph: ../../../src/analyser-dict-gt-norm.xfst
    App: lookup

Tests:


  Verb - tábáhtuđ: # 
    tábáhtuđ+V+Inf: tábáhtuđ
    tábáhtuđ+V+Ind+Prs+Sg1: tábáhtuum
    tábáhtuđ+V+Ind+Prs+Sg2: tábáhtuuh
    tábáhtuđ+V+Ind+Prs+Sg3: tábáhtuṿá
    tábáhtuđ+V+Ind+Prs+Du1: tábáhtuvveen
    tábáhtuđ+V+Ind+Prs+Du2: tábáhtuuvettee
    tábáhtuđ+V+Ind+Prs+Du3: tábáhtuvvâv
    tábáhtuđ+V+Ind+Prs+Pl1: tábáhtup
    tábáhtuđ+V+Ind+Prs+Pl2: tábáhtuuvetteđ
    tábáhtuđ+V+Ind+Prs+Pl3: tábáhtuṿeh
    tábáhtuđ+V+Ind+Prt+Sg1: tábáhtuvvim
    tábáhtuđ+V+Ind+Prt+Sg2: tábáhtuvvih
    tábáhtuđ+V+Ind+Prt+Sg3: tábáhtui
    tábáhtuđ+V+Ind+Prt+Du1: tábáhtuim
    tábáhtuđ+V+Ind+Prt+Du2: tábáhtuid
    tábáhtuđ+V+Ind+Prt+Du3: tábáhtuin
    tábáhtuđ+V+Ind+Prt+Pl1: tábáhtuim
    tábáhtuđ+V+Ind+Prt+Pl2: tábáhtuid
    tábáhtuđ+V+Ind+Prt+Pl3: tábáhtuvvii
    tábáhtuđ+V+Cond+Sg1: 
    tábáhtuđ+V+Cond+Sg2: 
    tábáhtuđ+V+Cond+Sg3: 
    tábáhtuđ+V+Cond+Du1: 
    tábáhtuđ+V+Cond+Du2: 
    tábáhtuđ+V+Cond+Du3: 
    tábáhtuđ+V+Cond+Pl1: 
    tábáhtuđ+V+Cond+Pl2: 
    tábáhtuđ+V+Cond+Pl3: 
    tábáhtuđ+V+Pot+Sg1: 
    tábáhtuđ+V+Pot+Sg2: 
    tábáhtuđ+V+Pot+Sg3: 
    tábáhtuđ+V+Pot+Du1: 
    tábáhtuđ+V+Pot+Du2: 
    tábáhtuđ+V+Pot+Du3: 
    tábáhtuđ+V+Pot+Pl1: 
    tábáhtuđ+V+Pot+Pl2: 
    tábáhtuđ+V+Pot+Pl3: 
    tábáhtuđ+V+Imprt+Sg1: 
    tábáhtuđ+V+Imprt+Sg2: 
    tábáhtuđ+V+Imprt+Sg3: 
    tábáhtuđ+V+Imprt+Du1: 
    tábáhtuđ+V+Imprt+Du2: 
    tábáhtuđ+V+Imprt+Du3: 
    tábáhtuđ+V+Imprt+Pl1: 
    tábáhtuđ+V+Imprt+Pl2: 
    tábáhtuđ+V+Imprt+Pl3: 
    tábáhtuđ+V+Ind+Prs+ConNeg: 
    tábáhtuđ+V+Ind+Prt+ConNeg: 
    tábáhtuđ+V+Cond+ConNeg: 
    tábáhtuđ+V+Pot+ConNeg: 
    tábáhtuđ+V+PrsPrc: 
    tábáhtuđ+V+PrfPrc: 
    tábáhtuđ+V+Actio: 
    tábáhtuđ+V+Actio+Ess: 
    tábáhtuđ+V+Actio+Loc: 
    tábáhtuđ+V+Actio+Ill: 
    tábáhtuđ+V+Ger: 
    tábáhtuđ+V+VAbess: 
    
    
      Verb - uáˊđistuđ: # 
    uáˊđistuđ+V+Inf: uáˊđistuđ
    uáˊđistuđ+V+Ind+Prs+Sg1: uáˊđistuum
    uáˊđistuđ+V+Ind+Prs+Sg2: uáˊđistuuh
    uáˊđistuđ+V+Ind+Prs+Sg3: uáˊđistuṿá
    uáˊđistuđ+V+Ind+Prs+Du1: uáˊđistuvveen
    uáˊđistuđ+V+Ind+Prs+Du2: uáˊđistuuvettee
    uáˊđistuđ+V+Ind+Prs+Du3: uáˊđistuvvâv
    uáˊđistuđ+V+Ind+Prs+Pl1: uáˊđistup
    uáˊđistuđ+V+Ind+Prs+Pl2: uáˊđistuuvetteđ
    uáˊđistuđ+V+Ind+Prs+Pl3: uáˊđistuṿeh
    uáˊđistuđ+V+Ind+Prt+Sg1: uáˊđistuvvim
    uáˊđistuđ+V+Ind+Prt+Sg2: uáˊđistuvvih
    uáˊđistuđ+V+Ind+Prt+Sg3: uáˊđistui
    uáˊđistuđ+V+Ind+Prt+Du1: uáˊđistuim
    uáˊđistuđ+V+Ind+Prt+Du2: uáˊđistuid
    uáˊđistuđ+V+Ind+Prt+Du3: uáˊđistuin
    uáˊđistuđ+V+Ind+Prt+Pl1: uáˊđistuim
    uáˊđistuđ+V+Ind+Prt+Pl2: uáˊđistuid
    uáˊđistuđ+V+Ind+Prt+Pl3: uáˊđistuvvii
    uáˊđistuđ+V+Cond+Sg1: 
    uáˊđistuđ+V+Cond+Sg2: 
    uáˊđistuđ+V+Cond+Sg3: 
    uáˊđistuđ+V+Cond+Du1: 
    uáˊđistuđ+V+Cond+Du2: 
    uáˊđistuđ+V+Cond+Du3: 
    uáˊđistuđ+V+Cond+Pl1: 
    uáˊđistuđ+V+Cond+Pl2: 
    uáˊđistuđ+V+Cond+Pl3: 
    uáˊđistuđ+V+Pot+Sg1: 
    uáˊđistuđ+V+Pot+Sg2: 
    uáˊđistuđ+V+Pot+Sg3: 
    uáˊđistuđ+V+Pot+Du1: 
    uáˊđistuđ+V+Pot+Du2: 
    uáˊđistuđ+V+Pot+Du3: 
    uáˊđistuđ+V+Pot+Pl1: 
    uáˊđistuđ+V+Pot+Pl2: 
    uáˊđistuđ+V+Pot+Pl3: 
    uáˊđistuđ+V+Imprt+Sg1: 
    uáˊđistuđ+V+Imprt+Sg2: 
    uáˊđistuđ+V+Imprt+Sg3: 
    uáˊđistuđ+V+Imprt+Du1: 
    uáˊđistuđ+V+Imprt+Du2: 
    uáˊđistuđ+V+Imprt+Du3: 
    uáˊđistuđ+V+Imprt+Pl1: 
    uáˊđistuđ+V+Imprt+Pl2: 
    uáˊđistuđ+V+Imprt+Pl3: 
    uáˊđistuđ+V+Ind+Prs+ConNeg: 
    uáˊđistuđ+V+Ind+Prt+ConNeg: 
    uáˊđistuđ+V+Cond+ConNeg: 
    uáˊđistuđ+V+Pot+ConNeg: 
    uáˊđistuđ+V+PrsPrc: 
    uáˊđistuđ+V+PrfPrc: 
    uáˊđistuđ+V+Actio: 
    uáˊđistuđ+V+Actio+Ess: 
    uáˊđistuđ+V+Actio+Loc: 
    uáˊđistuđ+V+Actio+Ill: 
    uáˊđistuđ+V+Ger: 
    uáˊđistuđ+V+VAbess: 
    
    
      Verb - pillâšuđ: # 
    pillâšuđ+V+Inf: pillâšuđ
    pillâšuđ+V+Ind+Prs+Sg1: pillâšuum
    pillâšuđ+V+Ind+Prs+Sg2: pillâšuuh
    pillâšuđ+V+Ind+Prs+Sg3: pillâšuṿá
    pillâšuđ+V+Ind+Prs+Du1: pillâšuvveen
    pillâšuđ+V+Ind+Prs+Du2: pillâšuuvettee
    pillâšuđ+V+Ind+Prs+Du3: pillâšuvvâv
    pillâšuđ+V+Ind+Prs+Pl1: pillâšup
    pillâšuđ+V+Ind+Prs+Pl2: pillâšuuvetteđ
    pillâšuđ+V+Ind+Prs+Pl3: pillâšuṿeh
    pillâšuđ+V+Ind+Prt+Sg1: pillâšuvvim
    pillâšuđ+V+Ind+Prt+Sg2: pillâšuvvih
    pillâšuđ+V+Ind+Prt+Sg3: pillâšui
    pillâšuđ+V+Ind+Prt+Du1: pillâšuim
    pillâšuđ+V+Ind+Prt+Du2: pillâšuid
    pillâšuđ+V+Ind+Prt+Du3: pillâšuin
    pillâšuđ+V+Ind+Prt+Pl1: pillâšuim
    pillâšuđ+V+Ind+Prt+Pl2: pillâšuid
    pillâšuđ+V+Ind+Prt+Pl3: pillâšuvvii
    pillâšuđ+V+Cond+Sg1: 
    pillâšuđ+V+Cond+Sg2: 
    pillâšuđ+V+Cond+Sg3: 
    pillâšuđ+V+Cond+Du1: 
    pillâšuđ+V+Cond+Du2: 
    pillâšuđ+V+Cond+Du3: 
    pillâšuđ+V+Cond+Pl1: 
    pillâšuđ+V+Cond+Pl2: 
    pillâšuđ+V+Cond+Pl3: 
    pillâšuđ+V+Pot+Sg1: 
    pillâšuđ+V+Pot+Sg2: 
    pillâšuđ+V+Pot+Sg3: 
    pillâšuđ+V+Pot+Du1: 
    pillâšuđ+V+Pot+Du2: 
    pillâšuđ+V+Pot+Du3: 
    pillâšuđ+V+Pot+Pl1: 
    pillâšuđ+V+Pot+Pl2: 
    pillâšuđ+V+Pot+Pl3: 
    pillâšuđ+V+Imprt+Sg1: 
    pillâšuđ+V+Imprt+Sg2: 
    pillâšuđ+V+Imprt+Sg3: 
    pillâšuđ+V+Imprt+Du1: 
    pillâšuđ+V+Imprt+Du2: 
    pillâšuđ+V+Imprt+Du3: 
    pillâšuđ+V+Imprt+Pl1: 
    pillâšuđ+V+Imprt+Pl2: 
    pillâšuđ+V+Imprt+Pl3: 
    pillâšuđ+V+Ind+Prs+ConNeg: 
    pillâšuđ+V+Ind+Prt+ConNeg: 
    pillâšuđ+V+Cond+ConNeg: 
    pillâšuđ+V+Pot+ConNeg: 
    pillâšuđ+V+PrsPrc: 
    pillâšuđ+V+PrfPrc: 
    pillâšuđ+V+Actio: 
    pillâšuđ+V+Actio+Ess: 
    pillâšuđ+V+Actio+Loc: 
    pillâšuđ+V+Actio+Ill: 
    pillâšuđ+V+Ger: 
    pillâšuđ+V+VAbess: 
    
    
      Verb - rähistuđ: # 
    rähistuđ+V+Inf: rähistuđ
    rähistuđ+V+Ind+Prs+Sg1: rähistuum
    rähistuđ+V+Ind+Prs+Sg2: rähistuuh
    rähistuđ+V+Ind+Prs+Sg3: rähistuṿá
    rähistuđ+V+Ind+Prs+Du1: rähistuvveen
    rähistuđ+V+Ind+Prs+Du2: rähistuuvettee
    rähistuđ+V+Ind+Prs+Du3: rähistuvvâv
    rähistuđ+V+Ind+Prs+Pl1: rähistup
    rähistuđ+V+Ind+Prs+Pl2: rähistuuvetteđ
    rähistuđ+V+Ind+Prs+Pl3: rähistuṿeh
    rähistuđ+V+Ind+Prt+Sg1: rähistuvvim
    rähistuđ+V+Ind+Prt+Sg2: rähistuvvih
    rähistuđ+V+Ind+Prt+Sg3: rähistui
    rähistuđ+V+Ind+Prt+Du1: rähistuim
    rähistuđ+V+Ind+Prt+Du2: rähistuid
    rähistuđ+V+Ind+Prt+Du3: rähistuin
    rähistuđ+V+Ind+Prt+Pl1: rähistuim
    rähistuđ+V+Ind+Prt+Pl2: rähistuid
    rähistuđ+V+Ind+Prt+Pl3: rähistuvvii
    rähistuđ+V+Cond+Sg1: 
    rähistuđ+V+Cond+Sg2: 
    rähistuđ+V+Cond+Sg3: 
    rähistuđ+V+Cond+Du1: 
    rähistuđ+V+Cond+Du2: 
    rähistuđ+V+Cond+Du3: 
    rähistuđ+V+Cond+Pl1: 
    rähistuđ+V+Cond+Pl2: 
    rähistuđ+V+Cond+Pl3: 
    rähistuđ+V+Pot+Sg1: 
    rähistuđ+V+Pot+Sg2: 
    rähistuđ+V+Pot+Sg3: 
    rähistuđ+V+Pot+Du1: 
    rähistuđ+V+Pot+Du2: 
    rähistuđ+V+Pot+Du3: 
    rähistuđ+V+Pot+Pl1: 
    rähistuđ+V+Pot+Pl2: 
    rähistuđ+V+Pot+Pl3: 
    rähistuđ+V+Imprt+Sg1: 
    rähistuđ+V+Imprt+Sg2: 
    rähistuđ+V+Imprt+Sg3: 
    rähistuđ+V+Imprt+Du1: 
    rähistuđ+V+Imprt+Du2: 
    rähistuđ+V+Imprt+Du3: 
    rähistuđ+V+Imprt+Pl1: 
    rähistuđ+V+Imprt+Pl2: 
    rähistuđ+V+Imprt+Pl3: 
    rähistuđ+V+Ind+Prs+ConNeg: 
    rähistuđ+V+Ind+Prt+ConNeg: 
    rähistuđ+V+Cond+ConNeg: 
    rähistuđ+V+Pot+ConNeg: 
    rähistuđ+V+PrsPrc: 
    rähistuđ+V+PrfPrc: 
    rähistuđ+V+Actio: 
    rähistuđ+V+Actio+Ess: 
    rähistuđ+V+Actio+Loc: 
    rähistuđ+V+Actio+Ill: 
    rähistuđ+V+Ger: 
    rähistuđ+V+VAbess: 
    
    